最高法院刑事判決　　　　　　　　　　　　　　　　九十一年度台上字第四一九號
　　上訴人　甲○○
右上訴人因違反毒品危害防制條例案件，不服台灣高等法院中華民國八十八年十一月
二十五日第二審判決（八十八年度上訴字第二六五二號，起訴案號：台灣基隆地方法
院檢察署八十七年度偵字第一九六號），提起上訴，本院判決如左：
    主  文
上訴駁回。
    理  由
按刑事訴訟法第三百七十七條規定：上訴於第三審法院，非以判決違背法令為理由，
不得為之。是提起第三審上訴，應以原判決違背法令為理由，係屬法定要件。如果上
訴理由係對原審已調查明確並於判決內論駁或說明之事項，徒憑己見重為事實上之爭
辯，或任意指摘，顯與法律規定得為第三審上訴理由之違法情形不相適合時，即應認
其上訴為違背法律上之程式，予以駁回。上訴意旨略稱：(一)原判決僅憑廖進忠及警訊
筆錄記載與上訴人詞意不符之供述，認定上訴人販賣安非他命予廖進忠，有判決理由
不備之違法。(二)廖進忠因嫌上訴人未將其音響修好，拒不付款，而惱羞成怒，並誤會
上訴人駕車帶綽號「阿國」者向其討債，而懷恨在心，乃為不利於上訴人之供述，且
其前後供述矛盾，原審未予查明，逕以其於警訊之初供採為論罪之依據，有調查職責
未盡及理由矛盾之違誤。(三)縱如廖進忠所供上訴人係介紹其向「阿國」購買安非他命
吸用，則上訴人應係廖進忠吸用安非他命之幫助犯或犯藥事法第八十三條第一項之牙
保禁藥罪而已。(四)原審並未查明上訴人以低價向「阿國」販入安非他命，再以高價出
售廖進忠之營利事實，其未憑證據認定事實，亦屬於法有違云云。
惟查：原判決維持第一審變更檢察官起訴書所引用之法條，並比較新舊法，依刑法第
二條第一項但書規定，適用最有利於上訴人之修正前法律即麻醉藥品管理條例，論處
上訴人甲○○共同連續非法販賣化學合成麻醉藥品（累犯）罪刑之判決，駁回上訴人
在第二審之上訴，係依憑上訴人於警訊所為不利於己之供述，證人廖進忠之證供，及
警方自廖進忠身上查獲其向上訴人購得之安非他命四小包等證據，為其論罪之依據。
對於上訴人所辯其因維修音響及駕車帶綽號「阿國」者向廖進忠討債，致遭廖某挾怨
誣指，及上訴人所犯應僅係廖進忠向「阿國」購買安非他命吸食之幫助犯，或牙保禁
藥罪而已云云，亦經以：(1)上訴人雖介紹廖進忠向「阿國」者購買安非他命，但廖進
忠於每次購買時均係打電話及交錢給上訴人，並由上訴人交付安非他命，「阿國」者
均未出面，上訴人既實際參與販賣安非他命之收取金錢及交付安非他命之構成要件行
為，自係與「阿國」者為非法販賣安非他命之共同正犯，非僅幫助廖進忠購買安非他
命吸用及單純介紹買賣安非他命而已；(2)安非他命價格昂貴，販賣者又觸犯重典，若
非有利可圖，自不輕易為之，足見「阿國」者雖無法傳訊到庭供明其購買安非他命之
價格，但依上開說明，足證其有低買高賣之營利犯意與行為；(3)廖進忠嗣後對於購買
安非他命之時間及金額，與警訊時所供略有不一，但依案重初供，及廖進忠最後一次
購買安非他命至被查獲時止不及一日之情，自應以廖進忠於警訊時所供較為可採各等
情，詳述其說明論駁及如何取捨證據之心證理由，其採證認事之推理論斷於證據法則
並無違背。上訴意旨係對原審已調查明確並於判決內論駁或說明之事項，徒憑己見重
為事實上之爭辯，或任意指摘，自與法律規定得為第三審上訴理由之違法情形不相適
合。綜上所述，依首揭說明，應認本件上訴違背法律上之程式，予以駁回。
據上論結，應依刑事訴訟法第三百九十五條前段，判決如主文。
中      華      民      國    九十一    年      一      月    二十四    日
                              最高法院刑事第十二庭
                                  審判長法官  呂  潮  澤
                                        法官  陳  世  雄
                                        法官  孫  增  同
                                        法官  林  開  任
                                        法官  黃  正  興
      右正本證明與原本無異
                                              書  記  官
中      華      民      國    九十一    年      一      月    二十九    日
